【裁判字號】    99,再易,34
【裁判日期】    990721
【裁判案由】    再審之訴
【裁判全文】
臺灣臺北地方法院民事判決              99年度再易字第34號
再審原告    乙○○
再審被告    甲○○
上列當事人間請求再審之訴事件，再審原告對於本院民國98年9
月30日97年度簡上字第368號確定判決提起再審之訴，本院判決
如下：
    主  文
再審之訴駁回。
再審訴訟費用由再審原告負擔。
    事實及理由
壹、程序方面：按再審之訴，應於30日之不變期間內提起，前項
    期間，自判決確定時起算；判決於送達前確定者，自送達時
    起算；其再審之理由發生或知悉在後者，均自知悉時起算，
    民事訴訟法第500條第1項、第2項定有明文。經查本院97年
    度簡上字第368號判決（下稱原確定判決）之判決書業於民
    國98年10月7日送達再審原告，有送達證書附於該案卷可稽
    ，再審原告於98年11月3日提起本件再審之訴，未逾30日之
    不變期間，於法即無不合。
貳、再審原告再審意旨略以：伊於原審審理時，曾多次聲請審理
    法官會同至現場勘查、放水測試，以了解兩造間之漏水爭議
    ，卻遭法官置之不理。且原審確定判決所採信之台北市土木
    技師公會鑑定報告係僅憑該技師個人謬誤研判，其鑑定結果
    尚有不周全之處，無法解決漏水疑義。又原審未就系爭台北
    縣新店市○○路85號2樓建物（下稱系爭建物）究尚有無漏
    水予以調查，且系爭85號2樓建物漏水之原因是否為其上85
    號3樓建物增設浴廁地坪及內側牆面時，未施作防水層所致
    ？亦未詳予調查。是原審確定判決就足影響於判決之重要證
    物，漏未斟酌。另原審確定判決對於給付金額計算有誤，亦
    有適用法規顯有錯誤之情。為此，爰依民事訴訟法第497條
    、第496條第1項第1款規定，提起再審等語。並聲明：原確
    定判決廢棄，並駁回再審被告之訴。
、得心證之理由：
一、按再審之訴顯無再審理由者，得不經言詞辯論，以判決駁回
    之，民事訴訟法第502條第2項定有明文，而所謂「顯無再審
    理由」，係指針對再審原告所主張之再審原因，無須另經調
    查辯論，即可判定其不足以動搖原確定判決所為判斷結果而
    言。而依民事訴訟法第466條不得上訴於第三審法院之事件
    ，除同法第496條規定外，其經第二審確定之判決，如就足
    影響於判決之重要證物，漏未斟酌者，亦得提起再審之訴，
    同法第497條亦有明文；惟所謂「重要證物漏未斟酌」，係
    指當事人在前訴訟程序已經提出，第二審確定判決漏未於判
    決理由中斟酌者而言；申言之，該項證物如經斟酌，原判決
    將不致為如此之論斷，若縱經斟酌亦不足影響原判決之內容
    ，或原判決曾於理由中說明其為不必要之證據者，均與本條
    規定之要件不符。經查，系爭85號2樓建物是否有漏水事實
    及其原因，業經兩造同意原確定判決受命法官依法調查證據
    （見原確定判決卷第31頁），並經原確定判決依天花板及牆
    壁滲水照片、台北市土木技師公會鑑定報告及鑑定技師陳盛
    強、黃振上與兩造會勘結果與證詞、臺灣區水管工程公業同
    業公會鑑定報告與鑑定技師李建興證詞認定詳確。再審原告
    所主張受命法官未至現場勘驗、台北市土木技師公會鑑定報
    告不實是否尚有漏水爭議及漏水原因等語，無非爭執原確定
    判決受命法官調查證據之內容、方法及取捨證據、事實之判
    斷，並無已提出之證物漏未審酌可言，且其所舉證人黃家齊
    證言，亦經原確定判決斟酌判斷在案（見該判決第9頁），
    再審原告之主張，要與民事訴訟法第497條規定要件不符。
二、按民事訴訟法第496條第1項第1款所謂適用法規顯有錯誤者
    ，係指確定判決所適用之法規顯然不合於法律規定，或與司
    法院現尚有效及大法官會議之解釋，或本院尚有效之判例顯
    然違反者而言，或消極的不適用法規，顯然影響裁判者而言
    ，並不包括判決理由矛盾、理由不備、取捨證據、漏未斟酌
    證據及認定事實錯誤之情形在內（最高法院97年度台聲字第
    1號裁判要旨、63年台上字第880號判例要旨參照）。準此，
    再審原告指稱計算給付金額有誤等語，乃與原審確定判適用
    法規無涉，其依民事訴訟法第496條第1項第1款規定，提起
    再審，於法不合，亦難認有再審之事由。
三、綜上所述，原確定判決並無民事訴訟法第496條第1項第1款
    、第497條之再審事由存在，再審原告執以提起本件再審之
    訴，顯無理由，爰依同法第502條第2項規定，不經言詞辯論
    ，逕以判決駁回之。
四、據上論結，本件再審原告之訴為顯無再審理由，依民事訴訟
    法第502條第2項、第78條，判決如主文。
中    華    民    國    99    年    7     月    21    日
                  民事第六庭    審判長    朱漢寶
                                法  官    張瑜鳳
                                法  官    吳定亞
以上正本係照原本作成。
本判決不得上訴。
中    華    民    國    99    年    7     月    21    日
                                書記官    張婕妤

司法院資訊處製作；財團法人民間司法改革基金會備份。
